# 【求助陈版主及各位大牛】专项应付款用于研发无形资产的账务处理。

提问人：DLSJ 时间：2017-11-02 17:23:45
背景：被审计单位主营业务是软件开发。现有一笔专项应付款用于研发最终形成软件。被审计单位拥有软件所有权并将来有经济利益流入。 收到的时候 借：银行存款 贷：专项应付款 用于研发活动支出时 借：开发支出 贷：银行存款 最终形成无形资产时借：无形资产 贷：开发支出
同时
借：专项应付款 贷：资本公积
请问我上边做的分录是否正确？ 被审计单位在支出发生时直接做账是 借：专项应付款 贷：银行存款

回答人：chenyiwei
你对开发支出和无形资产的核算基本合理。但要注意：这种情况下收到的政府资金一般是政府补助而不是政府资本性投入，因此最终应转入损益（其他收益，或冲减开发支出）而不是计入资本公积。应根据政府补助准则规定合理区分为与资产相关和与收益相关的政府补助并分别进行会计处理。 企业直接将开发支出从专项应付款中列支的做法不恰当。

提问人：DLSJ 时间：2017-11-02 18:46:36
补充一下，这个课题的成果已经被国家某局使用了，应该不能按政府补助处理，因为不符合无偿性。

回答人：chenyiwei
如果该成果只能由某局使用，则属于政府购买服务，所收到的款项确认营业收入，发生的研发支出转入营业成本。